【裁判字號】    89,易,3038
【裁判日期】    900403
【裁判案由】    毒品危害防制條例
【裁判全文】
臺灣臺南地方法院刑事判決                        八十九年度易字第三三八號
    公  訴  人  臺灣台南地方法院檢察署檢察官
    被      告  甲○○
右列被告因毒品危害防制條例案件，經檢察官提起公訴（八十九年度偵字第二六一五
號），本院判決如左：
    主  文
甲○○連續施用第二級毒品，處有期徒刑捌月。
扣案之安非他命肆包（毛重共柒點柒捌公克、驗餘淨重共陸點陸柒公克）沒收銷燬之
。
    事  實
一、甲○○前於民國（下同）八十七年間因施用毒品案件，依本院以八十七年度毒聲
    字第四九三號裁定送觀察、勒戒後，因認無繼續施用毒品之傾向，經台灣台南地
    方法院檢察署檢察官於八十七年十一月六日以八十七年度偵字第九九三四號、一
    ○二二四號不起訴處分確定在案；嗣於八十八年間再因連續施用第二級毒品安非
    他命，依本院八十八年度毒聲字第二五七號裁定送觀察、勒戒，因認有施用毒品
    傾向，先經本院以八十八年度毒聲字第五五八號裁定令入戒治處所施以強制戒治
    一年，並經台灣高等法院台南分院於八十八年九月十四日以八十八年度上易字第
    一三六二號刑事判決，判處有期徒刑六月確定，惟甲○○所受戒治處分部分則因
    戒治執行期滿而於八十九年五月二十三日停止戒治出所。詎甲○○於離開戒治處
    所後仍未戒除毒癮，復基於概括犯意，於八十九年六月間某日起至同年十月十三
    日上午七時許，在台南市○○街○段四八巷十二弄十號之住處內，將第二級毒品
    安非他命盛裝在燈泡內，以打火機在燈泡底座燒烤後再用吸管吸食其煙霧之方式
    ，連續施用第二級毒品安非他命不詳次數（約每日施用一次），迄於八十九年十
    月十三日十二時十七分許，經警持檢察官簽發之搜索票至上址搜索後，從甲○○
    身上起獲安非他命四包（毛重共七．七八公克，驗餘淨重共六．六七公克），嗣
    後再經警採驗其尿液送驗，發現呈毒品甲基安非他命陽性反應，而查知上情。
二、案經台南縣警察局移送台灣台南地方法院檢察署檢察官偵查起訴。
    理  由
一、右揭事實，業據被告甲○○於警訊、檢察官偵訊及本院審理時均坦認不諱，且被
    告經警於查獲時將對被告所採尿液送驗結果，亦呈安非他命類之陽性反應，有台
    南縣衛生局出具之尿液檢驗報告各乙份附卷足憑，此外，從被告身上查扣之結晶
    體四包（毛重共七．七八公克、驗餘淨重共六．六七公克），經本院送請內政部
    警政署刑事警察局檢驗結果，確檢出安非他命成份，復有該局出具之鑑驗通知書
    乙紙在卷可證，足見被告自白確與事實相符。又被告於本件經警查獲前已有二次
    施用毒品犯行，且甫於八十九年五月二十三日因執行強制戒治期滿出所乙節，復
    有台灣台南地方法院檢察署刑案資料查註記錄表、台灣高等法院被告全國前案紀
    錄表、本院法務部在監在押資料表及台灣台南地方法院檢察署檢察官八十八年度
    戒執一字第一三六號執行指揮書等文件各一份在卷可資佐參，足見被告係於二犯
    毒品危害防制條例案件後，嗣於執行強制戒治期滿後再犯本案。綜此，被告罪證
    已臻明確，其犯行堪以認定，應依法論科。
二、按安非他命依毒品危害防制條例第二條第二項第二款規定係屬第二級毒品，而被
    告於經執行強制戒治期滿後出所，詎其離開戒治處所後再度施用之，核其所為自
    屬另行起意，而犯同條例第十條第二項之施用第二級毒品罪。又其先後多次施用
    行為，時間緊接，犯罪構成要件相同，顯係基於一個概括犯意反覆為之，應依連
    續犯規定論以一罪，並依法加重其刑。至其持有第二級毒品安非他命之低度行為
    應為高度之施用行為所吸收，不另論罪。爰審酌被告自八十七年起即有施用第二
    級毒品犯行，嗣後又因施用毒品而受矯正，但竟於短期內再施用安非他命，然其
    本質仍屬「病犯」，僅戕害其自身身心，尚未生巨大危害於整體社會及其審理中
    坦承犯行，態度尚稱良好等一切情狀，量處如主文所示之刑，以資懲儆。另扣案
    之安非他命四包（毛重共七．七八公克，驗餘淨重共六．六七公克），係屬違禁
    物，爰依毒品危害防制條例第十八條第一項前段沒收銷燬之。
三、又公訴人函請併案審理部分（八十九年度毒偵字第二八五○號、第二八六一號、
    第二八六二號），另謂被告亦承前開概括犯意，於八十八年八月間某日起至同年
    十月二十八日中午十二時止，在台南縣市等處連續施用第二級毒品安非他命，因
    認被告此部分亦涉有毒品危害防制條例第十條第二項之施用毒品罪嫌等情，惟查
    ，被告於八十八年間因施用毒品犯行，經觀察、勒戒後，因認有繼續施用毒品傾
    向，業經本院以八十八年度毒聲字第五五八號裁定令入戒治處所施以強制戒治，
    嗣經執行滿三月後，因評定戒治成效合格而於八十八年八月三日交付保護管束停
    戒出所，然被告於保護管束期間，因其至觀護人室報到採尿後，先後二次經觀護
    人查覺其有再度施用第二級毒品安非他命之行為，遂簽請檢察官偵辦並經本院以
    八十八年度毒聲字第二九六一號裁定撤銷停止戒治，及令其入戒治處所施以強制
    戒治，故被告又於八十八年十月二十九日起再度入台灣台南戒治所執行戒治，直
    至八十九年五月二十三日始行戒治期滿出所等事實，有台灣台南地方法院檢察署
    刑案資料查註記錄表、台灣高等法院被告全國前案紀錄表、本院法務部在監在押
    資料表、本院八十八年度毒聲字第二九六一號刑事裁定及台灣台南地方法院檢察
    署檢察官八十八年度戒執一字第一三六號執行指揮書等文件各一份附卷可稽，則
    公訴人函請併辦部分，即係指被告於二犯毒品危害防制條例案件後因停止戒治交
    付保護管束期間所為之施用毒品犯行，姑不論被告此部分犯行是否係再犯毒品危
    害防制條例，然其嗣後又再入戒治處所執行強制戒治，並於戒治半年餘後始因戒
    治期滿出所，則其於八十九年五月二十三日出所後之再度施用毒品犯行，即與其
    於八十八年十月二十九日入所戒治前之施用毒品犯行欠缺連續犯之關連（即被告
    已因其戒治處分而中斷其概括犯意，前者應係其於出所後之另行起意犯行），即
    不屬於前揭公訴人起訴效力所及，自非本院所得審究，應退回原函請併辦單位另
    為適宜之處置。
據上論斷，應依刑事訴訟法第二百九十九條第一項前段，毒品危害防制條例第十條第
二項、第十八條第一項前段，刑法第十一條前段、第五十六條，判決如主文。
本案經檢察官王百玄到庭執行職務．
中      華      民      國    九十      年      四      月三      日
                                  臺灣臺南地方法院刑事第四庭
                                          法  官  林彥君
右正本證明與原本無異。
如不服本判決，應於判決送達後十日內，向本院提出上訴狀。
                                          書記官  黃傳鈞
中      華      民      國    九十      年      四      月      三      日
附錄本案論罪科刑法條全文：
毒品危害防制條例第十條第二項：施用第二級毒品者，處三年以下有期徒刑。


司法院資訊處製作；財團法人民間司法改革基金會備份。
